【裁判字號】    98,簡上,947
【裁判日期】    981015
【裁判案由】    妨害名譽
【裁判全文】
臺灣板橋地方法院刑事判決             98年度簡上字第947號
上  訴  人
即  被  告  甲○○
上列上訴人即被告因妨害名譽案件，不服本院98年度簡字第4184
號中華民國98年6月19日第一審判決（聲請簡易判決處刑案號：9
8年度偵字第3343號），提起上訴，本院管轄之第二審合議庭判
決如下：
    主  文
上訴駁回。
甲○○緩刑貳年。
    犯罪事實及理由
一、本案經本院審理結果，認第一審以被告甲○○涉犯刑法第30
    9條之公然侮辱犯行，罪證明確，適用刑事訴訟法第449條第
    1項前段、第3項、第454條第2項，刑法第309條、第42條第3
    項，刑法施行法第1條之1第1項、第2項前段，並審酌被告並
    無前科，素行尚佳，其遇事不思理性處理，僅因細故即辱罵
    告訴人，兼衡其犯罪之動機、目的、手段、對告訴人名譽所
    生損害之程度，及迄今未與告訴人達成和解等一切情狀，判
    決被告公然侮辱人，處罰金新臺幣3,000元，如易服勞役，
    以新臺幣1,000元折算1日，其認事用法均無違誤，量刑亦屬
    妥適，除就證據欄另補充：訊據被告於本院審理時坦承不諱
    ，核與證人即告訴人謝易祐於警詢及本院審理時具結證述及
    證人梁潔玲於警詢時證述之情節相符，是被告前開自白核與
    事實相符，堪以採信外，其餘均引用如附件第一審判決書記
    載之事實、證據及理由。
二、本案當事人對原審判決所引用之證據，均不爭執其證據能力
    。上訴人即被告上訴意旨對於被訴犯罪事實為有罪之陳述，
    僅以：伊願意向告訴人道歉，請求給予自新機會等語。
三、經查：被告於本院審理時坦認公然侮辱之犯行，本件原審予
    以論罪科刑，其認事用法既無違誤，量刑亦屬妥適，自應予
    維持，被告之上訴即無理由，應駁回上訴。然查，被告前未
    曾受有期徒刑以上刑之宣告，此有臺灣高等法院被告全國前
    案紀錄表1份附卷可稽，其僅因一時失慮，偶罹刑典，犯後
    已坦承犯行，並當庭向告訴人道歉，已獲告訴人宥恕，且公
    訴人亦認被告已坦承犯行，且所生損害輕微，請求給予被告
    緩刑之機會等情，此有本院98年10月1日審理筆錄第9頁可證
    ，故本院認被告經此偵審程序及刑之宣告等教訓後，當知所
    警惕，信無再犯之虞，其所宣告之刑，以暫不執行為適當，
    併予宣告緩刑2年，以啟自新。
據上論斷，應依刑事訴訟法第455 條之1 第1 項、第3 項、第36
8 條、第373 條，刑法第74條第1 項第1 款，判決如主文。
本案經檢察官黃致中到庭執行職務。
中    華    民    國    98    年    10    月    15    日
                  刑事第十四庭  審判長法  官  林淑婷
                                      法  官  陳昭筠
                                      法  官  饒金鳳
以上正本證明與原本無異。
本件不得上訴。
                                      書記官  王春森
中    華    民    國    98    年    10    月    15    日


司法院資訊處製作；財團法人民間司法改革基金會備份。
